---
title: "Proyecto AA"
author: "Luis Suárez Lloréns"
date: "21 de junio de 2016"
output: html_document
---

```{r setup, include=FALSE}
knitr::opts_chunk$set(echo = TRUE)
set.seed(0118999881)
```

## Lectura de datos

```{r }
parkinsons_updrs.data <- read.csv("./Data/parkinsons_updrs.data.csv")
parkinson <- parkinsons_updrs.data[,-c(1,2,3,4)]
```

## Minianálisis datos
```{r}
summary(parkinson)
```

## Creación de test

```{r}
idx.train = sample(nrow(parkinson),size = nrow(parkinson)*0.8)
parkinson.test = parkinson[-idx.train,]
parkinson.train = parkinson[idx.train,]
```


#Aproximación inicial: Regresión directa sobre todos los datos

## Regresión lineal -> lineal

### MOTOR UPDRS
```{r}
modelo.RegLog = lm(motor_UPDRS ~ . - total_UPDRS, data = parkinson.train)
#modelo.RegLog
prediccion.lm = predict(modelo.RegLog,newdata = parkinson.test)
#prediccion.lm[1:20]
#parkinson.test[1:20, "motor_UPDRS"]
sum((prediccion.lm-parkinson.test$motor_UPDRS)^2)/nrow(parkinson.test)
sum(abs(prediccion.lm-parkinson.test$motor_UPDRS))/nrow(parkinson.test)

```

### TOTAL UPDRS
```{r}
modelo.RegLog = glm(total_UPDRS ~ . - motor_UPDRS, data = parkinson.train)
#modelo.RegLog
prediccion.glm = predict(modelo.RegLog,newdata = parkinson.test)
#prediccion.glm[1:20]
#parkinson.test[1:20, "total_UPDRS"]
#prediccion.glm[1:20]-parkinson.test[1:20, "total_UPDRS"]

sum((prediccion.glm-parkinson.test$total_UPDRS)^2)/nrow(parkinson.test)
sum(abs(prediccion.glm-parkinson.test$total_UPDRS))/nrow(parkinson.test)
```

## Regresión logística -> lineal

### MOTOR UPDRS
```{r}
modelo.RegLog = glm(motor_UPDRS ~ . - total_UPDRS, data = parkinson.train)
#modelo.RegLog
prediccion.glm = predict(modelo.RegLog,newdata = parkinson.test)
#prediccion.glm[1:20]
#parkinson.test[1:20, "motor_UPDRS"]
sum((prediccion.glm-parkinson.test$motor_UPDRS)^2)/nrow(parkinson.test)
sum(abs(prediccion.glm-parkinson.test$motor_UPDRS))/nrow(parkinson.test)

```

### TOTAL UPDRS
```{r}
modelo.RegLog = lm(total_UPDRS ~ . - motor_UPDRS, data = parkinson.train)
#modelo.RegLog
prediccion.lm = predict(modelo.RegLog,newdata = parkinson.test)
#prediccion.glm[1:20]
#parkinson.test[1:20, "total_UPDRS"]

#prediccion.glm[1:20]-parkinson.test[1:20, "total_UPDRS"]

sum((prediccion.lm-parkinson.test$total_UPDRS)^2)/nrow(parkinson.test)
sum(abs(prediccion.lm-parkinson.test$total_UPDRS))/nrow(parkinson.test)
```

## Regresión logística -> cuadrático

### MOTOR UPDRS
```{r}
modelo.RegLog = glm(motor_UPDRS ~ (. - total_UPDRS)^2, data = parkinson.train)
#modelo.RegLog
prediccion.glm = predict(modelo.RegLog,newdata = parkinson.test)
#prediccion.glm[1:20]
#parkinson.test[1:20, "motor_UPDRS"]
sum((prediccion.glm-parkinson.test$motor_UPDRS)^2)/nrow(parkinson.test)
sum(abs(prediccion.glm-parkinson.test$motor_UPDRS))/nrow(parkinson.test)

```

### TOTAL UPDRS
```{r}
modelo.RegLog = glm(total_UPDRS ~ (. - motor_UPDRS)^2, data = parkinson.train)
#modelo.RegLog
prediccion.glm = predict(modelo.RegLog,newdata = parkinson.test)
#prediccion.glm[1:20]
#parkinson.test[1:20, "total_UPDRS"]

#prediccion.glm[1:20]-parkinson.test[1:20, "total_UPDRS"]

sum((prediccion.glm-parkinson.test$total_UPDRS)^2)/nrow(parkinson.test)
sum(abs(prediccion.glm-parkinson.test$total_UPDRS))/nrow(parkinson.test)
```

# Intento de mejora: Parámetricos con selección de características.


Para que los valores pesos devueltos por LASSO sean justos, vamos a normalizar la base de datos.

```{r}
parkinson.train.normalized = scale(parkinson.train)
```


Vamos a usar un ajuste de tipo LASSO.

```{r warning=FALSE}
library(glmnet)
prediccion.lasso <- glmnet(x = as.matrix(parkinson.train.normalized[,c(-1,-2)]), y = parkinson.train.normalized[,1])
cv = cv.glmnet(x = as.matrix(parkinson.train.normalized[,c(-1,-2)]), y = parkinson.train.normalized[,1], alpha = 1)
```

Ahora, tomamos los coeficientes y vemos los que están por encima de un umbral dado.

```{r}
lasso.coef = predict(prediccion.lasso,type="coefficients", s = cv$lambda.min)[1:17,]
coef = abs(lasso.coef)>0.1
lasso.coef
coef
```

Podemos seleccionar, gracias a este proceso, una selección de características de la cantidad deseada, modificando el umbral.

Vamos a considerar dos conjuntos de aquí en adelante, cortando en 0.02 y en 0.01

**SC1:**
0.01 -> Jitter... + Jitter.Abs. + Shimmer.APQ5 + Shimmer.APQ11  + HNR + DFA + PPE

**SC2**
0.02 -> Shimmer.APQ5 + Shimmer.APQ11 + HNR + DFA + PPE


## SC1: Regresión logística -> lineal

### MOTOR UPDRS
```{r}
modelo.RegLog = glm(motor_UPDRS ~ Jitter... + Jitter.Abs. + Shimmer.APQ5 + Shimmer.APQ11  + HNR + DFA + PPE, data = parkinson.train)
#modelo.RegLog
prediccion.glm = predict(modelo.RegLog,newdata = parkinson.test)
#prediccion.glm[1:20]
#parkinson.test[1:20, "motor_UPDRS"]
sum((prediccion.glm-parkinson.test$motor_UPDRS)^2)/nrow(parkinson.test)
sum(abs(prediccion.glm-parkinson.test$motor_UPDRS))/nrow(parkinson.test)

```

### TOTAL UPDRS
```{r}
modelo.RegLog = lm(total_UPDRS ~ Jitter... + Jitter.Abs. + Shimmer.APQ5 + Shimmer.APQ11  + HNR + DFA + PPE, data = parkinson.train)
#modelo.RegLog
prediccion.lm = predict(modelo.RegLog,newdata = parkinson.test)
#prediccion.glm[1:20]
#parkinson.test[1:20, "total_UPDRS"]

#prediccion.glm[1:20]-parkinson.test[1:20, "total_UPDRS"]

sum((prediccion.lm-parkinson.test$total_UPDRS)^2)/nrow(parkinson.test)
sum(abs(prediccion.lm-parkinson.test$total_UPDRS))/nrow(parkinson.test)
```


## SC2: Regresión logística -> lineal

### MOTOR UPDRS
```{r}
modelo.RegLog = glm(motor_UPDRS ~ Shimmer.APQ5 + Shimmer.APQ11 + HNR + DFA + PPE, data = parkinson.train)
modelo.RegLog
prediccion.glm = predict(modelo.RegLog,newdata = parkinson.test)
#prediccion.glm[1:20]
#parkinson.test[1:20, "motor_UPDRS"]
sum((prediccion.glm-parkinson.test$motor_UPDRS)^2)/nrow(parkinson.test)
sum(abs(prediccion.glm-parkinson.test$motor_UPDRS))/nrow(parkinson.test)

```

### TOTAL UPDRS
```{r}
modelo.RegLog = glm(total_UPDRS ~ Shimmer.APQ5 + Shimmer.APQ11 + HNR + DFA + PPE, data = parkinson.train)
#modelo.RegLog
prediccion.lm = predict(modelo.RegLog,newdata = parkinson.test)
#prediccion.glm[1:20]
#parkinson.test[1:20, "total_UPDRS"]

#prediccion.glm[1:20]-parkinson.test[1:20, "total_UPDRS"]

sum((prediccion.lm-parkinson.test$total_UPDRS)^2)/nrow(parkinson.test)

sum(abs(prediccion.lm-parkinson.test$total_UPDRS))/nrow(parkinson.test)
```


## Mejor resultado papper: Regresión logística -> lineal

### MOTOR UPDRS
```{r}
modelo.RegLog = glm(motor_UPDRS ~ HNR + RPDE + DFA + PPE, data = parkinson.train)
modelo.RegLog
prediccion.glm = predict(modelo.RegLog,newdata = parkinson.test)
#prediccion.glm[1:20]
#parkinson.test[1:20, "motor_UPDRS"]
sum((prediccion.glm-parkinson.test$motor_UPDRS)^2)/nrow(parkinson.test)
sum(abs(prediccion.glm-parkinson.test$motor_UPDRS))/nrow(parkinson.test)

```

### TOTAL UPDRS
```{r}
modelo.RegLog = glm(total_UPDRS ~ Shimmer.APQ5 + Shimmer.APQ11 + HNR + DFA + PPE, data = parkinson.train)
#modelo.RegLog
prediccion.lm = predict(modelo.RegLog,newdata = parkinson.test)
#prediccion.glm[1:20]
#parkinson.test[1:20, "total_UPDRS"]

#prediccion.glm[1:20]-parkinson.test[1:20, "total_UPDRS"]

sum((prediccion.lm-parkinson.test$total_UPDRS)^2)/nrow(parkinson.test)

sum(abs(prediccion.lm-parkinson.test$total_UPDRS))/nrow(parkinson.test)
```

# RBF

## Normalizamos (BIEN) los datos:

```{r}
parkinson.train.data.scaled = scale(parkinson.train[,c(-1,-2)])
media  = attr(parkinson.train.data.scaled, "scaled:center")
escala = attr(parkinson.train.data.scaled, "scaled:scale") 
parkinson.test.data.scaled = scale(parkinson.test[,c(-1,-2)],media,escala)

parkinson.train.normalized = data.frame(parkinson.train[,c(1,2)], parkinson.train.data.scaled)
parkinson.test.normalized = data.frame(parkinson.test[,c(1,2)], parkinson.test.data.scaled)

#parkinson.test.normalized[,"motor_UPDRS"]

```


## Implementación RBF.

Encontramos una implementación, pero es para redes RBF en 'RSNNS'. No es lo que se pretende. Vamos a implementarlo a mano

```{r}
gaussiana <- function(x){
  exp(-0.5*(x^2))
}

distancia <- function(x,y){
  sqrt(sum((x-y)**2))
}

RBF <- function (datos.train, valores.train, dato.pred, alfa){
  pesos = apply(datos.train, 1, function(x) {gaussiana(distancia(x,dato.pred)*alfa)} )

  suma = sum(pesos*valores.train)
  suma.pesos = sum(pesos)

  suma/suma.pesos
}

RBF(as.matrix(parkinson.train.normalized[,c(-1,-2)]),parkinson.train.normalized[,1], parkinson.test.normalized[1,c(-1,-2)],5)
parkinson.test.normalized[1,]

predict.RBF <- function (datos.train,valores.train,datos.pred,alfa){
  values <- sapply(1:nrow(datos.pred), function(x) {RBF(datos.train,valores.train,datos.pred[x,],alfa) })
  return(values)
}
```

Y usamos nuestro método:

## Resultados RBF.

```{r eval=FALSE}
idx.train = sample(nrow(parkinson.test.normalized),size = 250)
alfa = 5
parkinson.test.normalized = parkinson.test.normalized[idx.train,]
start.time <- Sys.time()
prediccion= predict.RBF(as.matrix(parkinson.train.normalized[,c(-1,-2)]), parkinson.train.normalized[,"motor_UPDRS"],parkinson.test.normalized[,c(-1,-2)],alfa)
end.time <- Sys.time()
time.taken <- end.time - start.time
time.taken

sum(abs(prediccion-parkinson.test.normalized$motor_UPDRS))/nrow(parkinson.test.normalized)
```

```
## Time difference of 1.041112 hours
## [1] 5.016297
```


```{r eval=FALSE}
idx.train = sample(nrow(parkinson.test.normalized),size = 250)
alfa = 5
parkinson.test.normalized = parkinson.test.normalized[idx.train,]
start.time <- Sys.time()
prediccion= predict.RBF(as.matrix(parkinson.train.normalized[,c(-1,-2)]), parkinson.train.normalized[,"total_UPDRS"],parkinson.test.normalized[,c(-1,-2)],alfa)
end.time <- Sys.time()
time.taken <- end.time - start.time
time.taken

sum(abs(prediccion-parkinson.test.normalized$total_UPDRS))/nrow(parkinson.test.normalized)
```

```
## Time difference of 1.017859 hours
## [1] 6.526908
```

### Obtención alfa.

Todos los valores

```{r eval=FALSE}
idx.train = sample(nrow(parkinson.train.normalized),size = 100)
alfa.train = parkinson.train.normalized[-idx.train,]
alfa.test = parkinson.train.normalized[idx.train,]

alfa.train[1,c(-1,-2)]
alfa.test[1,c(-1,-2)]

for(alfa in seq(0.5,10,0.5)){
  prediccion= predict.RBF(as.matrix(alfa.train[,c(-1,-2)]), alfa.train[,"motor_UPDRS"],alfa.test[,c(-1,-2)],alfa)
  error = sum(abs(prediccion-alfa.test$motor_UPDRS))/nrow(alfa.test)
  cat(paste0("\nError: ",error,"\t alfa: ",alfa))
}
```

Resultado:
```
## 
## Error: 6.73535219466314   alfa: 0.5
## Error: 6.3282657862213    alfa: 1
## Error: 5.89534589080344   alfa: 1.5
## Error: 5.53315522351281   alfa: 2
## Error: 5.2797563222449    alfa: 2.5
## Error: 5.13360885474173   alfa: 3
## Error: 5.0539335300765    alfa: 3.5
## Error: 5.01069286675377   alfa: 4
## Error: 4.98287946504069   alfa: 4.5
## Error: 4.94499189498975   alfa: 5
## Error: 4.96369487794373   alfa: 5.5
## Error: 5.00315444645104   alfa: 6
## Error: 5.07513950634363   alfa: 6.5
## Error: 5.14813111401623   alfa: 7
## Error: 5.20864026260962   alfa: 7.5
## Error: 5.2622295040826    alfa: 8
## Error: 5.30679529449295   alfa: 8.5
## Error: 5.34320525400589   alfa: 9
## Error: 5.37423229050629   alfa: 9.5
## Error: 5.400429654384     alfa: 10
```


```{r eval=FALSE}
idx.train = sample(nrow(parkinson.train.normalized),size = 100)
alfa.train = parkinson.train.normalized[-idx.train,c("motor_UPDRS","total_UPDRS","Shimmer.APQ5","Shimmer.APQ11","HNR","DFA","PPE")]
alfa.test = parkinson.train.normalized[idx.train,c("motor_UPDRS","total_UPDRS","Shimmer.APQ5","Shimmer.APQ11","HNR","DFA","PPE")]

alfa.train[1,c(-1,-2)]
alfa.test[1,c(-1,-2)]

for(alfa in seq(0.5,10,0.5)){
  prediccion= predict.RBF(as.matrix(alfa.train[,c(-1,-2)]), alfa.train[,"motor_UPDRS"],alfa.test[,c(-1,-2)],alfa)
  error = sum(abs(prediccion-alfa.test$motor_UPDRS))/nrow(alfa.test)
  cat(paste0("\nError: ",error,"\t alfa: ",alfa))
}
```

```
## Error: 6.43949447162967   alfa: 0.5
## Error: 6.13546643555188   alfa: 1
## Error: 5.85575599885018   alfa: 1.5
## Error: 5.66872208818559   alfa: 2
## Error: 5.53959428385389   alfa: 2.5
## Error: 5.46051764789844   alfa: 3
## Error: 5.46491435315243   alfa: 3.5
## Error: 5.49622963322512   alfa: 4
## Error: 5.52977737217212   alfa: 4.5
## Error: 5.57220233092421   alfa: 5
## Error: 5.62090559417566   alfa: 5.5
## Error: 5.66685728724031   alfa: 6
## Error: 5.7082091839194    alfa: 6.5
## Error: 5.74422888234316   alfa: 7
## Error: 5.77472519169302   alfa: 7.5
## Error: 5.80317694602853   alfa: 8
## Error: 5.83557108908132   alfa: 8.5
## Error: 5.87673352261256   alfa: 9
## Error: 5.91402258664623   alfa: 9.5
## Error: 5.9660634033741    alfa: 10
```